# 长投入账时间

提问人：洋酒 时间：2015-03-27 11:07:54
1.从个人手中购买股权，一直未支付对价，只做了工商变更，是不是不能确认长投？ 2.被投资单位实收资本的明细帐什么时候做变更，是工商变更就可以变了吗？

回答人：chenyiwei
1 、在未支付对价的情况下，是否已经实质上享有了作为股东的表决权、收益权等权利？未支付对价是否构成违约，对方有无可能要求收回该股权？ 2 、实收资本明细账的变更应当是在根据《公司法》的规定更新股东名册的同一时点，与工商变更无必然联系。目前实收资本已不再作为工商登记事项。